SAULO MARCOS CORRÊA Desenvolvedor de Software Sênior

INFORMAÇÕES DE CONTATO

Email: sauloejrv@gmail.com

Telefone (WhatsApp): (+55) 51 99721-7594

Localização: Novo Hamburgo, RS

LinkedIn: linkedin.com/in/saulo-marcos-correa-621898143/

RESUMO PROFISSIONAL

Possuo mais de 14 anos de experiência com desenvolvimento de software, atuando em diversos projetos. Domino o ciclo de vida de aplicações desde a concepção até a entrega e garantia com o cliente. Procuro trazer para os projetos, práticas de qualidade e segurança visando a estabilidade e observabilidade do produto, bem como a prevenção a falhas. Atuo em migração de sistemas monolíticos em arquitetura de microsserviços, mensageria e desenvolvimento com backend e frontend. Atuo em demandas de integração com serviços de terceiros, estabelecendo integrações nas diversas plataformas existentes no mercado.

EXPERIÊNCIA PROFISSIONAL

Stefanini Consultoria e Assessoria em Informática

Analista Desenvolvedor Sênior 06/2021 - presente

Tecnologias: Cloud Foundry, AngularJS, .NET (Framework, microservices, core, EF core, CronJobs, MVC), Oracle, MS SQL Server, Redis Cache, Apache Kafka, GitLab.

Atividades: Atuando no formato Home Office alocado em time global de empresa dos Estados Unidos do ramo de computadores. Membro de time proprietário de 3 aplicações, funcionando em Scrum com dailies, planning e retrospective. Referência técnica de dotnet e frontend. Atuei em sistema de nível global que comporta ordens de compra da America Latina, processando e direcionando notas fiscais conforme regras de negócio. Participação em migração de sistema legado para padrão moderno de arquitetura, segurança, escalável, alta disponibilidade e monitoramento de observabilidade. Atuação em manutenção de sistema monolito ASP.NET MVC e MS SQL Server.

Tinotech Informática

Analista Desenvolvedor

03/2019 - 06/2021

Tecnologias: .NET (Framework, core, EF, EF core), AngularJS, SQL Server, Git.

Atividades: Home Office - Alocado para grande cliente líder na área de tecnologia para o varejo, com processo ágil de desenvolvimento. Atuei no desenvolvimento de portal de

vendas de abrangência nacional e suporte da aplicação.

Universidade Feevale

Analista de Sistemas 04/2011 - 03/2019

Tecnologias: .Net (MVC, EF, WinForms, WebForms, WCF, Razor, Windows Services),

SQL Server, jQuery.

Atividades: Atuei em diversos projetos Desktop e Web de grande universidade brasileira, dentre eles destaco a melhoria no processo de inscrições de cursos e vestibular, a principal ferramenta dedicada à captação de alunos da universidade. A colaboração resultou na modernização do processo, gerando interfaces amigáveis e a

otimização de recursos, melhorando a performance e disponibilidade de dados.

WT Prime

Desenvolvedor Web 01/2010 - 04/2011

Tecnologias: PHP, JavaScript, MySQL.

Atividades: Desenvolvimento e manutenção de websites utilizando PHP, JavaScript e

MySQL.

Master Equipamentos Industriais

Técnico em Eletrônica

05/2008 - 01/2010

Atuei com atividades e tecnologias específicas para área de automação industrial,

eletrônica, hoje fora de foco na minha carreira profissional.

Meta Serviços em Informática

Trainee de Informática 08/2006 - 04/2008

Tecnologias: Informix/4GL, Informix database.

Atividades: Atuei no modelo de fábrica de software para grande cliente brasileiro do

ramo de Seguros. A produção de códigos para processamentos batch, relatórios e telas

visuais seguia rígidos processos de revisão de qualidade.

FORMAÇÃO ACADÊMICA

Bacharelado em Ciência da Computação

Universidade Feevale Concluído em 2018

Técnico em Eletrônica e Ensino Médio

Fundação Escola Técnica Liberato Salzano Vieira da Cunha Concluído em 2009

PROJETOS E PUBLICAÇÕES

Pesquisa Acadêmica: Computação Gráfica, Universidade Feevale

Artigo Publicado: IEEE Latin America Transactions, "Model for Automatic Generation of

Difficulty Curves in Digital Games"

https://latamt.ieeer9.org/index.php/transactions/article/view/5989

Idiomas:

Português: NativoInglês: Intermediário